<!DOCTYPE html PUBLIC "-//W3C//DTD XHTML 1.0 Transitional//EN" "http://www.w3.org/TR/xhtml1/DTD/xhtml1-transitional.dtd">
<html xmlns="http://www.w3.org/1999/xhtml">
<head>
	<meta http-equiv="Content-Type" content="text/html; charset=iso-8859-1" />
	<title>Ymmärrä suomea</title>
	<style type="text/css" media="all">@import "css/styles.css";</style>
	<script type="text/javascript" src="swfobject.js"></script>
</head>
<body class="font-medium">
	<div id="main-wrapper">
		<div id="topbar"></div>
		<div id="main-menu">
			<table cellspacing="0" cellpadding="0" border="0" class="add-links"><tr>
				<td class="item"><img class="raquo" src="i/raquo.gif" alt="" height="7" width="4" /><a href="/ymmarra/index.php?moduli=sanakirja">Sanakirja</a></td>
				<td class="item"><img class="raquo" src="i/raquo.gif" alt="" height="7" width="4" /><a href="/ymmarra/index.php?moduli=verbit">Verbiluettelo</a></td>
				<td class="item"><img class="raquo" src="i/raquo.gif" alt="" height="7" width="4" /><a href="/ymmarra/index.php?moduli=kielioppi">Kielioppi</a></td>
			</tr></table>
			<table cellspacing="0" cellpadding="0" border="0"><tr>
				<td class="item"><img class="raquo" src="i/raquo.gif" alt="" height="7" width="4" /><a href="/ymmarra/index.php">Etusivu</a></td>
				<td class="item"><img class="raquo" src="i/raquo.gif" alt="" height="7" width="4" /><a href="/ymmarra/index.php?moduli=tekstit">Lukutekstit</a></td>
			</tr></table>
		</div>
		<div id="content">
			<table cellspacing="0" cellpadding="0" border="0" id="content-wrapper"><tr>
				<td>
					<div id="left-menu">
												<div class="header-verb"><span>Verbit</span></div>
						<div class="menu">
								<div class="init"><a href="/ymmarra/index.php?moduli=verbit&kirjain=a">A</a></div>
								<div class="init"><a href="/ymmarra/index.php?moduli=verbit&kirjain=e">E</a></div>
								<div class="init"><a href="/ymmarra/index.php?moduli=verbit&kirjain=h">H</a></div>
								<div class="init"><a href="/ymmarra/index.php?moduli=verbit&kirjain=i">I</a></div>
								<div class="init"><a href="/ymmarra/index.php?moduli=verbit&kirjain=j">J</a></div>
								<div class="init"><a href="/ymmarra/index.php?moduli=verbit&kirjain=k">K</a></div>
								<div class="init"><a href="/ymmarra/index.php?moduli=verbit&kirjain=l">L</a></div>
								<div class="init"><a href="/ymmarra/index.php?moduli=verbit&kirjain=m">M</a></div>
								<div class="init"><a href="/ymmarra/index.php?moduli=verbit&kirjain=n">N</a></div>
								<div class="init"><a href="/ymmarra/index.php?moduli=verbit&kirjain=o">O</a></div>
								<div class="init"><a href="/ymmarra/index.php?moduli=verbit&kirjain=p">P</a></div>
								<div class="init"><a href="/ymmarra/index.php?moduli=verbit&kirjain=r">R</a></div>
								<div class="init"><a href="/ymmarra/index.php?moduli=verbit&kirjain=s">S</a></div>
								<div class="init"><a href="/ymmarra/index.php?moduli=verbit&kirjain=t">T</a></div>
								<div class="init"><a href="/ymmarra/index.php?moduli=verbit&kirjain=u">U</a></div>
								<div class="init"><a href="/ymmarra/index.php?moduli=verbit&kirjain=v">V</a></div>
								<div class="init"><a href="/ymmarra/index.php?moduli=verbit&kirjain=y">Y</a></div>
								<div class="init"><a href="/ymmarra/index.php?moduli=verbit&kirjain=Ä">Ä</a></div>
						</div>					</div>
				</td>
				<td>
					<div id="main-content">
						<div id="path">
							<a href=".">Etusivu</a> &gt; <a href="/ymmarra/index.php?moduli=verbit&kirjain=H">H</a>						</div>
													<h1>HUOLIA</h1>
						<table cellspacing="0" cellpadding="0" border="0">
							<tr>
								<td colspan="2" style="padding-bottom:10px;"><strong>Aktiivin indikatiivi</strong></td>
							</tr>
							<tr>
								<td><pre>PREESENS                   
minä     huolin            
sinä     huolit            
hän      huolii            
me       huolimme          
te       huolitte          
he       huolivat          

PASSIIVI
         huolitaan         

IMPERFEKTI                 
         huolin            
         huolit            
         huoli             
         huolimme          
         huolitte          
         huolivat          

PASSIIVI
         huolittiin        

PERFEKTI
olen     huolinut          
olet     huolinut          
on       huolinut          
olemme   huolineet         
olette   huolineet         
ovat     huolineet         

PASSIIVI
on       huolittu          

PLUSKVAMPERFEKTI
olin     huolinut          
olit     huolinut          
oli      huolinut          
olimme   huolineet         
olitte   huolineet         
olivat   huolineet         

PASSIIVI
oli      huolittu          
</pre></td>
								<td>&nbsp;&nbsp;&nbsp;</td>
								<td><pre>  KIELTOMUOTO
  en        huoli
  et        huoli
  ei        huoli
  emme      huoli
  ette      huoli
  eivät     huoli


  ei        huolita 

   
  en        huolinut
  et        huolinut
  ei        huolinut
  emme      huolineet
  ette      huolineet
  eivät     huolineet


  ei        huolittu  


  en    ole huolinut
  et    ole huolinut
  ei    ole huolinut
  emme  ole huolineet
  ette  ole huolineet
  eivät ole huolineet


  ei    ole huolittu 


  en    ollut  huolinut
  et    ollut  huolinut
  ei    ollut  huolinut
  emme  olleet huolineet
  ette  olleet huolineet
  eivät olleet huolineet


  ei    ollut  huolittu
</pre></td>
							</tr>
						</table>
						<table cellspacing="0" cellpadding="0" border="0">
							<tr>
								<td colspan="2" style="padding-bottom:10px;"><strong>Aktiivin konditionaali</strong></td>
							</tr>
							<tr>
								<td><pre>PREESENS 
minä     huolisin          
sinä     huolisit          
hän      huolisi           
me       huolisimme        
te       huolisitte        
he       huolisivat        

PASSIIVI
         huolittaisiin     

PERFEKTI
olisin   huolinut          
olisit   huolinut          
olisi    huolinut          
olisimme huolineet         
olisitte huolineet         
olisivat huolineet         

PASSIIVI
olisi    huolittu          
</pre></td>
								<td>&nbsp;&nbsp;&nbsp;</td>
								<td><pre> 
  en        huolisi
  et        huolisi
  ei        huolisi
  emme      huolisi
  ette      huolisi
  eivät     huolisi


  ei        huolittaisi 


  en    olisi  huolinut
  et    olisi  huolinut
  ei    olisi  huolinut
  emme  olisi  huolineet
  ette  olisi  huolineet
  eivät olisi  huolineet


  ei    olisi  huolittu
</pre></td>
							</tr>
						</table>
						<table cellspacing="0" cellpadding="0" border="0">
							<tr>
								<td colspan="2" style="padding-bottom:10px;"><strong>Aktiivin potentiaali</strong></td>
							</tr>
							<tr>
								<td><pre>PREESENS
minä     huolinen          
sinä     huolinet          
hän      huolinee          
me       huolinemme        
te       huolinette        
he       huolinevat        

PASSIIVI
         huolittaneen      

PERFEKTI
lienen   huolinut          
lienet   huolinut          
lienee   huolinut          
lienemme huolineet         
lienette huolineet         
lienevät huolineet         

PASSIIVI
lienee   huolittu          
</pre></td>
								<td>&nbsp;&nbsp;&nbsp;</td>
								<td><pre> 
  en        huoline
  et        huoline
  ei        huoline
  emme      huoline
  ette      huoline
  eivät     huoline


  ei        huolittane 


  en    liene  huolinut
  et    liene  huolinut
  ei    liene  huolinut
  emme  liene  huolineet
  ette  liene  huolineet
  eivät liene  huolineet


  ei    liene  huolittu
</pre></td>
							</tr>
						</table>
						<table cellspacing="0" cellpadding="0" border="0">
							<tr>
								<td colspan="2" style="padding-bottom:10px;"><strong>Aktiivin imperatiivi</strong></td>
							</tr>
							<tr>
								<td><pre>PREESENS

(sinä)   huoli             
(hän)    huolikoon         
(me)     huolikaamme       
(te)     huolikaa          
(he)     huolikoot         

PASSIIVI
         huolittakoon      

PERFEKTI

ole      huolinut          
olkoon   huolinut          
olkaamme huolineet         
olkaa    huolineet         
olkoot   huolineet         

PASSIIVI
olkoon  huolittu           
</pre></td>
								<td>&nbsp;&nbsp;&nbsp;</td>
								<td><pre> 

  älä       huoli 
  älköön    huoliko
  älkäämme  huoliko
  älkää     huoliko
  älköot    huoliko


  älköön    huolittako 



  älä      ole  huolinut
  älköön   olko huolinut
  älkäämme olko huolineet
  älkää    olko huolineet
  älkööt   olko huolineet


  älköön   olko huolittu
</pre></td>
							</tr>
						</table>
						<table cellspacing="0" cellpadding="0" border="0">
							<tr>
								<td colspan="2" style="padding-bottom:10px;"><strong>Verbin nominaalimuodot</strong></td>
							</tr>
							<tr>
								<td><pre>I INFINITIIVI              
Lyhyempi muoto:            
         huolia            

Pitempi muoto:             
         huoliakseni       
         huoliaksesi
         huoliakseen
         huoliaksemme
         huoliaksenne
         huoliakseen

III  INFINITIIVI           
inessiivi    huolimassa    
elatiivi     huolimasta    
illatiivi    huolimaan     
adessiivi    huolimalla
abessiivi    huolimatta    
instruktiivi huoliman      
                           
Passiivi
instruktiivi huolittaman   
                           
                           






<pre>

</BODY>
</HTML>
</pre></td>
								<td>&nbsp;&nbsp;&nbsp;</td>
								<td><pre>  II INFINITIIVI
  inessiivi     huoliessa
  instruktiivi  huolien

  Passiivi
  inessiivi     huolittaessa 






  IV INFINITIIVI
  nominatiivi   huoliminen
  partitiivi    huolimista
  

  I PARTISIIPPI 
  aktiivi       huoliva 
  passiivi      huolittava 

  II PARTISIIPPI 
  aktiivi       huolinut
  passiivi      huolittu 










</pre></td>
							</tr>
						</table>

					</div>
				</td>
			</tr></table>		</div>
		<div id="footer"><a href="http://www.oph.fi/"><img src="i/oph_logo_ymmarrasuomea.gif" width="157" height="35" alt="OPH" /></a></div>
	</div>
</body>
</html>
